# 非交易性权益工具的指定

提问人：gulgdx 时间：2019-12-28 15:25:43
请教陈老师：企业持有多项非交易性权益工具投资，公司是否可以进行部分指定：即将其中的某一项或几项投资指定为公允价值计量且其变动计入其他综合收益，而将另外的投资的公允价值变动计入当期损益？

回答人：chenyiwei
部分指定是可以的，但需要有相应的证据予以支持。例如，该部分指定需有合理的商业理由，排除任意指定；该被指定的部分必须单独在一额专用的证券账户内存储，由单独的投资管理团队进行管理，且适用不同的业绩考核标准（基本不考虑公允价值变动的影响）。同时，不得进行卖出交易性金融资产同时买入同种证券并指定为其他权益工具投资的 “对敲”交易。

提问人：gulgdx 时间：2020-01-03 08:05:05
陈老师您好，关于企业对多个非上市企业的三无投资（非交易性权益工具）
的公允价值，现实当中的公允价值基本没有，由于持股比例低，从成本上和实际可行性上讲也不可能派人每年都对其评估。且该类投资不符合 “成本代表公允价值的最佳估计” 条件。
在目前必须按公允价值计量的情况下，能否按投时点公司对补投资方每股净产的估价为基础，后续公允价值变动以投资时对每股净资产估价确定其净资产公允价值变动，并以此确定相应比例投资的公允价值变动？待被投资公司如果股东发生变动，则以新股东的出价为依据确定投资公允价值变动？

回答人：chenyiwei
理论上这种做法并不恰当，但只能看看实务中大家有什么办法各显神通吧。
说不定过段时间后会出现一些实务中可接受的变通办法。